

ANTONELLA SILVA BAYON

ACERCA DE MÍ

Naci el 25 de Junio de 1993, tengo 28 años. Soy oriunda de la capital de Salta y vivo actualmente en Jesús María. Mis objetivos laborales y académicos son el constante aprendizaje y superación. Actualmente me encuentro estudiando Desarrollo Web y trabajando como secretaria. Soy proactiva, polifuncional y soy buena trabajando en equipo. Me gusta practicar y ejercer mi docencia en danzas de distintos tipos acomodando mis horarios para hacerlo.

DATOS DE CONTACTO

Celular: 3525 455693 Correo: antonellabayon93@gmail.com Dirección: Gregorio Carreras 26, Jesus Maria. Cordoba

CONOCIMIENTOS

- · Paquete Office
- · HTMI
- . CSS
- JavaScript
- · Ingles Intermedio (Oral y Escrito

EXPERIENCIA LABORAL

Atención al publico - Pinceladas (2013 - 2019)

- Atención al publico
- Efectuaba control de Stock
- Pago a proveedores
- Encargada de Caja Chica

Secretaria - Fitness (2021 - 2022)

- Pagos a los empleados
- Atención al publico
- Facturación de obras sociales
- Atención telefónica y programación de horarios

Profesora de Danzas (2012 - Actualidad)

Ejerzo como profesora de distintos tipos de danzas en mis horarios libres. Dicto belly dance, ritmos latinos, aerobic dance e iniciación a la danza para niños.

EDUCACION

Colegio de Jesus (Salta)

Graduada en Modalidad en Ciencias Naturales Secundario completo - Periodo 2010 - 2013

Instituto Técnico Superior de Córdoba

Tecnicatura Superior en Desarrollo Web - Periodo Actual

Escuela de Danzas Árabes Raksa al Shark

Profesorado en Danzas Árabes - Periodo 2007 - 2012 Alumna recibida de Yamil Annum